臺灣高雄地方法院刑事判決　　　　　　　　　　　　九十一年度交易字第六四八號
　　公　訴　人　臺灣高雄地方法院檢察署檢察官
　　被　　　告　乙○○
右列被告因公共危險案件，經檢察官聲請簡易判決處刑（九十一年度偵字第九九二八
號），本院高雄簡易庭認不宜以簡易判決處刑（九十一年度雄交簡字第八○五號），
簽移本院依通常程序審理，本院判決如左：
    主  文
乙○○服用酒類，不能安全駕駛動力交通工具而駕駛，處拘役貳拾日，如易科罰金，
以參佰元折算壹日。
    事  實
一、乙○○明知服用酒類已達不能安全駕駛之程度時，即不得駕駛動力交通工具，竟
    於民國九十一年五月七日凌晨一時許，在高雄市○○路御花園ＫＴＶ內與友人一
    同飲用威士忌酒，其在服用酒類後其吐氣所含酒精濃度已達不能安全駕駛動力交
    通工具之狀態下，仍駕駛車牌號碼ＸＣ─九四八八號自用小客貨車，於同日上午
    四時五十分許，沿高雄市○鎮區○○路由東往西方向行駛，嗣於同日上午五時四
    十五分許，途經高雄市○鎮區○○路與瑞福路口，欲左轉進入瑞福路時，因酒後
    操控能力遲緩，而跨越車道撞及邱德全所有停放該處車牌號碼Ｅ八─九○五一號
    自用小客車之左前翼子板，而邱德全之自用小客再往後推擠撞及丙○○所有停放
    該處車牌號碼ＲＯ─四三二七號自用小客車之前保險桿，致使邱德全自用小客車
    之左前翼子板受損及鈑金凹陷，丙○○自用小客車之前保險桿受損，經警到場處
    理並施以酒精濃度測試，測得乙○○吐氣所含酒精濃度達每公升○．五四毫克，
    始查悉上情。
二、案經高雄市政府警察局前鎮分局移送臺灣高雄地方法院檢察署檢察官聲請簡易判
    決處刑。
    理  由
一、訊據被告乙○○固坦承有於右揭時、地飲酒，並駕駛車牌號碼ＸＣ─九四八八號
    自用小客貨車，在行經高雄市○鎮區○○路與瑞福路口時，撞及停放在瑞福路上
    之被害人邱德全所有自用小客車及丙○○所有自用小客車，致使被害人邱德全自
    用小客車之左前翼子板受損及鈑金凹陷，被害人丙○○自用小客車之前保險桿受
    損之事實，惟矢口否認有何公共危險之犯行，辯稱：不是因為喝酒才撞到被害人
    的自用小客車，是因為駕駛中在吃東西，手打滑轉到方向旁才肇事的，酒精不會
    影響駕駛能力云云。經查，本件被告乙○○駕駛車牌號碼ＸＣ─九四八八號自用
    小客貨車，於九十一年五月七日上午四時五十分許，沿高雄市○鎮區○○路由東
    往西方向行駛，嗣於同日上午五時四十五分許，途經高雄市○鎮區○○路與瑞福
    路口，欲左轉進入瑞福路時，因操控不慎跨越分向線逆向撞及被害人邱德全所有
    停放該處車牌號碼Ｅ八─九○五一號自用小客車之左前翼子板，而被害人邱德全
    之自用小客再往後推擠撞及被告丙○○所有停放該處車牌號碼ＲＯ─四三二七號
    自用小客車之前保險桿，致使被害人邱德全自用小客車之左前翼子板受損及鈑金
    凹陷，被害人丙○○自用小客車之前保險桿受損等情，業據被告乙○○於警訊、
    偵查中及本院審理時供承不諱，並有道路交通事故調查報告表一紙及現場照片六
    張附卷可稽，而被告於酒後駕車檢測其吐氣所含酒精濃度達每公升○．五四毫克
    乙節，有酒精濃度測試表一紙在卷可參，且被告為警查獲時身上有酒味，講話模
    糊、不清楚及多話之情形，亦經證人即現場處理之警員甲○○於本院審理時證述
    屬實。又按刑法第一百八十五條之三規定所謂「不能安全駕駛」，係抽象危險犯
    ，本不以發生具體危險為必要，而依醫學實驗證明所得經驗法則，人體呼氣若已
    達每公升０．五五毫克以上，肇事率為一般正常人之十倍，已達不能安全駕車之
    標準，此經法務部八十八年五月十八日法八八檢字第００一六六九號函敘甚詳。
    又按當人飲酒後，若以呼氣酒精濃度測試器測得之呼氣濃度達到每公升○‧二五
    毫克時，輕度協調功能降低，業據行政院國軍退除役官兵輔導委員會臺北榮民總
    醫院以民國八十八年八月五日（八八）北總內字第二六八六八號函示明確；且按
    汽車駕駛人飲酒後其吐氣所含酒精濃度超過每公升○‧二五毫克以上者，不得駕
    駛，道路交通安全規則第一百十四條第二款定有明文，而衡情一般人飲酒之後其
    眼睛機能、身體反應所需時間功能均較低於一般未飲酒之人，則被告肇事當時吐
    氣所含酒精濃度既已高達每公升○．五四毫克，已如前述，再觀諸道路交通事故
    調查報告表及現場照片所示之情形，被告係左轉進入瑞福路，並跨越分向線逆向
    才撞及被害人邱德全及丙○○之自用小客車，且邱德全自用小客車之左前翼子板
    凹損之情形並非輕微，顯見應非僅係被告手滑打轉方向盤所肇致，是綜合判斷，
    足徵被告服用酒類後已不能安全駕駛，迨無疑義。何況被告肇事後，其酒精濃度
    之測試結果雖僅達每公升○‧五四毫克，尚未達每公升○‧五五毫克之一般認定
    「不能安全駕駛動力交通工具」之標準，然此乃因員警係於同日上午六時三十一
    分許始到場為被告作該測試，距其駕車行駛已有一小時又四十一分之久，恆諸事
    理，其酒精濃度自會因酒後之時間經過及遇肇事突然受驚清醒而漸消退，是以自
    不能據此數據而為有利被告之認定甚明。是被告前開所辯，要屬卸責飾詞，委不
    足採，本件事證明確，被告犯行洵堪認定。
二、核被告乙○○所為，係犯刑法第一百八十五條之三之服用酒類不能安全駕駛動力
    交通工具而駕駛罪。爰審酌被告明知飲用酒後對於發生道路交通事故之機率，較
    未飲酒者為高，而仍駕駛車輛，不啻對他人已產生立即侵害之高度危險性，亦自
    陷於危險狀態中，且嚴重侵害道路交通往來安全，惡性非輕，惟念其坦承部分犯
    行，態度良好等一切情狀，量處如主文所示之刑，並諭知易科罰金之折算標準，
    以資懲儆。
據上論斷，應依刑事訴訟法第四百五十二條、第二百九十九條第一項前段，刑法第一
百八十五條之三、第四十一條第一項，罰金罰鍰提高標準條例第二條，判決如主文。
中      華      民      國    九十一    年     十二     月     二十     日
                                    臺灣高雄地方法院交通法庭
                                        法  官    陳玉聰
右正本證明與原本無異。
如不服本判決，應於判決送達後十日內，向本院提出上訴狀。
                                        書記官    鄭淑臻
中    華    民    國      九十一      年      十二    月      二十      日
附錄本判決罪科刑法條全文：
刑法第一百八十五條之三。
服用毒品，麻醉藥品、酒類或其他相類之物，不能安全駕駛動力交通工具而駕駛者，
處一年以下有期徒刑、拘役或三萬元以下罰金。
